ܫܠܚ,,pʿal,ethpʿel,paʿʿel,ethpaʿʿal,aphʿel,ettaphʿal
perfect,3MS,ܫܠܰܚ,ܐܶܫܬܠܰܚ,ܫܰܠܰܚ,ܐܶܫܬܰܠܰܚ,ܐܰܫܠܰܚ,ܐܶܬܫܰܬܠܰܚ
perfect,3FS,ܫܶܠܚܰܬ,ܐܶܫܬܰܠܚܰܬ,ܫܰܠܚܰܬ,ܐܶܫܬܰܠܚܰܬ,ܐܰܫܠܚܰܬ,ܐܶܬܫܰܬܠܚܰܬ
perfect,2MS,ܫܠܰܚܬ,ܐܶܫܬܠܰܚܬ,ܫܰܠܰܚܬ,ܐܶܫܬܰܠܰܚܬ,ܐܰܫܠܰܚܬ,ܐܶܬܫܰܬܠܰܚܬ
perfect,2FS,ܫܠܰܚܬܝ,ܐܶܫܬܠܰܚܬܝ,ܫܰܠܰܚܬܝ,ܐܶܫܬܰܠܰܚܬܝ,ܐܰܫܠܰܚܬܝ,ܐܶܬܠܫܬܰܚܬܝ
perfect,1S,ܫܶܠܚܶܬ,ܐܶܫܬܰܠܚܶܬ,ܫܰܠܚܶܬ,ܐܶܫܬܰܠܚܶܬ,ܐܰܫܠܚܶܬ,ܐܶܬܠܫܬܚܶܬ
perfect,3MP,ܫܠܰܚܘ,ܐܶܫܬܠܰܚܘ,ܫܰܠܰܚܘ,ܐܶܫܬܰܠܰܚܘ,ܐܰܫܠܰܚܘ,ܐܶܬܫܰܬܠܰܚܘ
perfect,3FP,ܫܠܰܚ̈ܝ,ܐܶܫܬܠܰܚ̈ܝ,ܫܰܠܰܚ̈ܝ,ܐܶܫܬܰܠܰܚ̈ܝ,ܐܰܫܠܰܚ̈ܝ,ܐܶܬܫܰܬܠܰܚ̈ܝ
perfect,2MP,ܫܠܰܚܬܽܘܢ,ܐܶܫܬܠܰܚܬܽܘܢ,ܫܰܠܰܚܬܽܘܢ,ܐܶܫܬܰܠܰܚܬܽܘܢ,ܐܰܫܠܰܚܬܽܘܢ,ܐܶܬܫܰܬܠܰܚܬܽܘܢ
perfect,2FP,ܫܠܰܚܬ̈ܶܝܢ,ܐܶܫܬܠܰܚ̈ܬܶܝܢ,ܫܰܠܰܚܬ̈ܶܝܢ,ܐܶܫܬܰܠܰܚ̈ܬܶܝܢ,ܐܰܫܠܰܚܬ̈ܶܝܢ,ܐܶܬܫܰܬܠܰܚ̈ܬܶܝܢ
perfect,1P,ܫܠܰܚܢ,ܐܶܫܬܠܰܚܢ,ܫܰܠܰܚܢ,ܐܶܫܬܰܠܰܚܢ,ܐܰܫܠܰܚܢ,ܐܶܬܫܰܬܠܰܚܢ
imperfect,3MS,ܢܶܫܠܽܘܚ,ܢܶܫܬܠܰܚ,ܢܫܰܠܰܚ,ܢܶܫܬܰܠܰܚ,ܢܰܫܠܰܚ,ܢܶܬܫܰܬܠܰܚ
imperfect,3FS,ܬܶܫܠܽܘܚ,ܬܶܫܬܠܰܚ,ܬܫܰܠܰܚ,ܬܶܫܬܰܠܰܚ,ܬܰܫܠܰܚ,ܬܶܬܫܰܬܠܰܚܝ
imperfect,2MS,ܬܶܫܠܽܘܚ,ܬܶܫܬܠܰܚ,ܬܫܰܠܰܚ,ܬܶܫܬܰܠܰܚ,ܬܰܫܠܰܚ,ܬܶܬܫܰܬܠܰܚ
imperfect,2FS,ܬܶܫܠܚܺܝܢ,ܬܶܫܬܰܠܚܺܝܢ,ܬܫܰܠܚܺܝܢ,ܬܶܫܬܰܠܚܺܝܢ,ܬܰܫܠܚܺܝܢ,ܬܶܬܫܰܬܠܚܺܝܢ
imperfect,1S,ܐܶܫܠܽܘܚ,ܐܶܫܬܠܰܚ,ܐܶܫܰܠܰܚ,ܐܶܫܬܰܠܰܚ,ܐܰܫܠܰܚ,ܐܶܬܫܰܬܠܰܚ
imperfect,3MP,ܢܶܫܠܚܽܘܢ,ܢܶܫܬܰܠܚܽܘܢ,ܢܫܰܠܚܽܘܢ,ܢܶܫܬܰܠܚܽܘܢ,ܢܰܫܠܚܽܘܢ,ܢܶܬܫܰܬܠܚܽܘܢ
imperfect,3FP,ܢܶܫ̈ܠܚܳܢ,ܢܶܫܬܰܠܚ̈ܳܢ,ܢܫܰܠܚ̈ܳܢ,ܢܶܫܬܰܠܚ̈ܳܢ,ܢܰܫܠܚ̈ܳܢ,ܢܶܬܫܰܬܠܚ̈ܳܢ
imperfect,2MP,ܬܶܫܠܚܽܘܢ,ܬܶܫܬܰܠܚܽܘܢ,ܬܫܰܠܚܽܘܢ,ܬܶܫܬܰܠܚܽܘܢ,ܬܰܫܠܚܽܘܢ,ܬܶܬܫܰܬܠܚܽܘܢ
imperfect,2FP,ܬܶܫ̈ܠܚܳܢ,ܬܶܫܬܰܠܚ̈ܳܢ,ܬܫܰܠܚ̈ܳܢ,ܬܶܫܬܰܠܚ̈ܳܢ,ܬܰܫܠܚ̈ܳܢ,ܬܶܬܫܰܬܠܚ̈ܳܢ
imperfect,1P,ܢܶܫܠܽܘܚ,ܢܶܫܬܠܰܚ,ܢܫܰܠܰܚ,ܢܶܫܬܰܠܰܚ,ܢܰܫܠܰܚ,ܢܶܬܫܰܬܠܰܚ
imperative,MS,ܫܠܽܘܚ,ܐܶܫܬܰܠܚ,ܫܰܠܰܚ,ܐܶܫܬܰܠܰܚ,ܐܰܫܠܰܚ,ܐܶܬܫܰܬܠܰܚ
imperative,FS,ܫܠܽܘܚܝ,ܐܶܫܬܰܠܚܝ,ܫܰܠܰܚܝ,ܐܶܫܬܰܠܰܚܝ,ܐܰܫܠܰܚܝ,ܐܶܬܫܰܬܠܰܚܝ
imperative,MP,ܫܠܽܘܚܘ,ܐܶܫܬܰܠܚܘ,ܫܰܠܰܚܘ,ܐܶܫܬܰܠܰܚܘ,ܐܰܫܠܰܚܘ,ܐܶܬܫܰܬܠܰܚܘ
imperative,FP,ܫܠܽܘܚ̈ܝ,ܐܶܫܬܰܠܚ̈ܝ,ܫܰܠܰܚ̈ܝ,ܐܶܫܬܰܠܰܚ̈ܝ,ܐܰܫܠܰܚ̈ܝ,ܐܶܬܫܰܬܠܰܚ̈ܝ
active-participle,MS,ܫܳܠܰܚ,ܡܶܫܬܠܰܚ,ܡܫܰܠܰܚ,ܡܶܫܬܰܠܰܚ,ܡܰܫܠܰܚ,ܡܶܬܫܰܬܠܰܚ
active-participle,FS,ܫܳܠܚܳܐ,ܡܶܫܬܰܠܚܳܐ,ܡܫܰܠܚܳܐ,ܡܶܫܬܰܠܚܳܐ,ܡܰܫܠܚܳܐ,ܡܶܬܫܰܬܠܚܳܐ
active-participle,MP,ܫܳܠܚܺܝܢ,ܡܶܫܬܰܠܚܺܝܢ,ܡܫܰܠܚܺܝܢ,ܡܶܫܬܰܠܚܺܝܢ,ܡܰܫܠܚܺܝܢ,ܡܶܬܫܰܬܠܚܺܝܢ
active-participle,FP,ܫܳܠ̈ܚܳܢ,ܡܶܫܬܰܠܚ̈ܳܢ,ܡܫܰܠܚ̈ܳܢ,ܡܶܫܬܰܠܚ̈ܳܢ,ܡܰܫܠܚ̈ܳܢ,ܡܶܬܫܰܬܠܚ̈ܳܢ
passive-participle,MS,ܫܠܺܝܚ,,ܡܫܰܠܰܚ,,ܡܰܫܠܰܚ,
passive-participle,FS,ܫܠܺܝܚܳܐ,,ܡܫܰܠܚܳܐ,,ܡܰܫܠܚܳܐ,
passive-participle,MP,ܫܠܺܝܚܺܝܢ,,ܡܫܰܠܚܺܝܢ,,ܡܰܫܠܚܺܝܢ,
passive-participle,FP,ܫܠܺܝ̈ܚܳܢ,,ܡܫܰܠ̈ܚܳܢ,,ܡܰܫܠ̈ܚܳܢ,
infinitive,,ܡܶܫܠܰܚ,ܡܶܫܬܠܳܚܽܘ,ܡܫܰܠܳܚܽܘ,ܡܶܫܬܰܠܳܚܽܘ,ܡܰܫܠܳܚܽܘ,ܡܶܬܫܰܬܠܳܚܽܘ
